【裁判字號】    98,訴,911
【裁判日期】    980619
【裁判案由】    毒品危害防制條例
【裁判全文】
臺灣臺中地方法院刑事判決               98年度訴字第911號
公  訴  人  臺灣臺中地方法院檢察署檢察官
被      告  甲○○
上列被告因違反毒品危害防制條例案件，經檢察官提起公訴（98
年度毒偵字第588號），於本院準備程序，被告就被訴事實為有
罪之陳述，經本院告知簡式審判程序意旨，並聽取當事人之意見
後，經合議庭裁定改行簡式審判程序，本院判決如下：
    主  文
甲○○施用第一級毒品，累犯，處有期徒刑玖月。又施用第二級
毒品，累犯，處有期徒刑肆月。應執行有期徒刑拾壹月。
    犯罪事實
一、甲○○前因施用毒品案件，經本院以92年度毒聲字第164號
    裁定送勒戒處所觀察、勒戒後，認無繼續施用毒品之傾向，
    於民國92年5月16日執行完畢，並經臺灣臺中地方法院檢察
    署檢察官以92年度毒偵字第1274號為不起訴處分確定；其又
    於前揭觀察、勒戒執行完畢後5年內之94年間，復因施用第
    一級毒品海洛因，經同署檢察官提起公訴，由本院以95年度
    訴字第256號判處有期徒刑8月確定，嗣與另涉傷害、詐欺等
    罪所分別判處有期徒刑3月、3月之案件，合併定應執行刑為
    有期徒刑1年3月確定，於96年5月29日縮刑期滿假釋出監，
    所餘刑期付保護管束，嗣經減刑後，甫於96年7月16日保護
    管束期滿未經撤銷，視為執行完畢。詎其仍不知悔改，復基
    於施用第一級毒品海洛因及第二級毒品甲基安非他命之犯意
    ，於97年9月18日中午12時45分為警採集尿液回溯96小時內
    之某時，在臺中市○○鎮○○街69號3樓之住處內，以將海
    洛因摻入香菸內點燃吸食之方式，施用第一級毒品海洛因1
    次；並於97年9月14日下午4時許，在上開處所，以將安非他
    命置入玻璃球吸食器內，再用水煙斗吸食煙霧之方式，施用
    第二級毒品甲基安非他命1次（該玻璃球吸食器業經拋棄而
    未扣案）。嗣於97年9月18日上午11時許，為警在臺中縣東
    勢鎮○○路605號旁對其實施臨檢盤查，甲○○於其上開施
    用海洛因犯罪未為有偵查權限之機關或人員發覺前，主動向
    司法警察自首有上揭犯行而接受審判，經警於同日12時45分
    許，經甲○○同意，採集其尿液送驗結果，確呈嗎啡陽性反
    應，始查悉上情。
二、案經臺中市警察局和平分局報請臺灣臺中地方法院檢察署檢
    察官偵查起訴。
    理  由
一、按除被告所犯為死刑、無期徒刑、最輕本刑為3年以上有期
    徒刑之罪或高等法院管轄第一審案件者外，於刑事訴訟法第
    273條第1項程序進行中，被告先就被訴事實為有罪之陳述時
    ，審判長得告知被告簡式審判程序之旨，並聽取當事人、代
    理人、辯護人及輔佐人之意見後，裁定進行簡式審判程序；
    除簡式審判程序及簡易程序案件外，第一審應行合議審判，
    刑事訴訟法第273之1條第1項、第284條之1分別定有明文。
    查本件被告甲○○所犯係死刑、無期徒刑、最輕本刑為3年
    以上有期徒刑或高等法院管轄第一審案件以外之罪，並於本
    院行準備程序時就被訴事實為有罪之陳述，本院合議庭依前
    揭規定，經評議結果，裁定改由受命法官獨任行簡式審判程
    序。又簡式審判程序之證據調查，依刑事訴訟法第273條之2
    規定，不受同法第159條第1項審判外陳述排除之限制，再被
    告對於卷內之各項證據，亦不爭執證據能力，故卷內所列之
    各項證據，自得作為證據，合先敘明。
二、上揭犯罪事實，業據被告甲○○於本院審理時坦承不諱，而
    為警所採之尿液，經送鑑驗結果確呈可待因、嗎啡及甲基安
    非他命陽性反應，亦有中山醫學大學附設醫院檢驗科藥物檢
    測中心於97年9月25日出具之尿液檢驗報告1份附卷可稽。足
    徵被告自白因有其他證據可補強，且查與事實相符，足予憑
    採。本案事證明確，被告犯行已經證明，應依法論科。
三、核被告甲○○所為，係犯毒品危害防制條例第10條第1項之
    施用第一級毒品罪及同條第2項之施用第二級毒品罪。被告
    所犯上開2罪，犯意各別，行為不同，應分論併罰。被告2次
    施用第一、二級毒品前後持有第一、二級毒品之低度行為，
    應為其施用第一、二級毒品之高度行為所吸收，不另論罪。
    又被告前有犯罪事實欄所載之前科，甫於96年7月16日保護
    管束期滿執行完畢，有臺灣高等法院被告前案紀錄表及在監
    在押全國紀錄表在卷可稽。其受徒刑之執行完畢後，5年以
    內故意再犯本件有期徒刑以上之罪，均為累犯，均應依刑法
    第47條第1項規定加重其刑。又被告在有偵查犯罪職權之機
    關或個人發覺其犯罪前主動向承辦警員自首上開施用第一級
    毒品海洛因犯行，此有警詢筆錄及被告採證同意書1份在卷
    可參則被告在警員未發現有確切之根據得為合理之懷疑前（
    即本案並未查扣得任何毒品或供施用毒品之工具等），即主
    動供述其施用第一級毒品海洛因、第二級毒品甲基安非他命
    ，符合自首之規定，均依刑法第62條前段規定減輕其刑，並
    均依刑法第71條第1項規定先加後減之。爰審酌被告曾有施
    用毒品之不良素行，經觀察、勒戒、強制戒治後，仍不知悔
    改警惕，猶繼續施用毒品，無視於毒品對於自身健康之戕害
    及國家對於杜絕毒品犯罪之禁令，誠屬不該，兼衡以被告犯
    罪之動機、方法、手段、智識能力暨犯後已坦承犯行之態度
    等一切情狀，量處如主文所示之刑，並定其應執行之刑，以
    示懲儆。
四、依刑事訴訟法第273條之1第1項、第299條第1項前段、第310
    條之2、第454條第1項，毒品危害防制條例第10條第1項、第
    2項，刑法第11條前段、第47條第1項、第62條前段、第71條
    第1項、第51條第5款，判決如主文。
五、如不服本判決，應於收受送達後10日內向本院提出上訴書狀
    ；並應敘述具體理由；其未敘述上訴理由者，應於上訴期間
    屆滿後20 日內向本院補提理由書（均須按他造當事人之人
    數附繕本）「切勿逕送上級法院」。
本案經檢察官乙○○到庭執行職務。
中    華    民    國    98    年    6     月    19    日
                  刑事第八庭    法  官  黃賢婷
以上正本證明與原本無異。
                                書記官  江美琪
中    華    民    國    98    年    6    月     19    日
附錄本案論罪科刑法條全文：
毒品危害防制條例第10條
施用第一級毒品者，處6月以上、5年以下有期徒刑。
施用第二級毒品者，處3年以下有期徒刑。


司法院資訊處製作；財團法人民間司法改革基金會備份。
